---
title: "homework1"
author: "xbw"
date: "2025-09-17"
output: html_document
---

```{r setup, include=FALSE}
knitr::opts_chunk$set(echo = TRUE)
```

1.  

-   a

```{r}
 iowa.df<-read.csv("D:/postgraduate/data science/mynotes/data/iowa.csv", sep = ';', header=T)
```

-   b.33 rows and 10 columns

-   c.Year Rain0 Temp1 Rain1 Temp2 Rain2 Temp3 Rain3 Temp4 Yield

-   

    d.  The value of row 5, column 7 of iowa.df is 79.7

-   

    e.  

    ```{r}
    iowa.df[2,]
    ```

2.  

-   

    a.  因为vector1的元素被定义为character类型，所以vector1的元素在比较和排序时根据字符的ASCII码按照字典序进行，“5”,"12","7","32",按照首个字符的ASCII码进行排序，“1”\<"3"\<"5"\<"7",所以max(vector1)返回“7”,sort(vector1)返回"12" "32" "5" "7" sum()的参数不能为character,所以会报错

    -   

        b.  当创建向量vector2 \<- c("5",7,12)时,由于包含了不同类型的元素，所以R会自动进行强制类型转换，以确保所有元素类型相同，因为存在字符串"5",所以7和12都被转换为character,当执行vector2[2] + vector2[3]时，试图对两个字符元素（即"7"和"12"）使用加法操作符+，在R中+不能用于character，因此会抛出异常。
    dataframe3 <- data.frame(z1="5",z2=7,z3=12)这句代码创建了一个有三列数据的dataframe，列名分别为z1,z2,z3,元素为"5",7,12
    dataframe3[1,2] + dataframe3[1,3] 将dataframe3第1行2列和3列的元素相加，返回19